臺灣屏東地方法院民事裁定　　　　　　　　96年度抗字第24號
抗　告　人　乙○○
相　對　人　台東區中小企業銀行股份有限公司
法定代理人　賴文獻
上列當事人間支付命令事件，本院裁定如下：
    主  文
抗告駁回。
抗告費用新臺幣壹仟元由抗告人負擔。
    理  由
一、抗告意旨略以：本院民國96年4 月16日96年度促字第1282號
    裁定以逾抗告期間為由，駁回抗告人之抗告，雖抗告人或由
    於時間計算有誤，但原裁定未審酌抗告人所提之經濟困難致
    未能還款，有還款誠意，希望能與相對人協商還款事宜等理
    由，遽以抗告人程序及異議、抗告期間與法律規定不合而駁
    回，容有未洽，為此提起抗告求為廢棄原裁定等語。
二、按提起抗告，應於裁定送達後10日之不變期間內為之。抗告
    ，除本編別有規定外，準用第3 編第1 章之規定。民事訴訟
    法第487 條前段、第495 條之1 第1 項分別定有明文。是依
    民事訴訟法第495 條之1 第1 項準用同法第3 編第1 章第44
    2 條第1 項之規定，提起抗告，如逾抗告期間者，原審法院
    應以裁定駁回之。
三、本件相對人主張抗告人積欠其現金卡消費借貸債務新臺幣
    99,103元，乃向本院聲請依督促程序發支付命令，本院於96
    年1 月23日以96年度促字第1282號發給支付命令，並於96年
    2 月1 日送達於抗告人之住居所屏東縣屏東市○○路798 號
    ，由抗告人之同居人甲○○收受，因抗告人遲至96年3 月1
    日，已逾20日之法定不變期間始提出異議，經本院於96年3
    月9 日以96年度促字第1282號裁定駁回，並於96年3 月16日
    送達於抗告人之住居所屏東縣屏東市○○路798 號，由抗告
    人之同居人甲○○收受，惟抗告人遲至96年3 月28日，已逾
    10日之法定不變期間始提出抗告，為本院於96年4 月16日以
    96年度促字第1282號裁定（下稱原裁定）駁回等事實，有上
    開支付命令、裁定及送達證書附卷可稽。本件抗告人對於原
    裁定，既已逾10日之法定不變期間始提出抗告，揆諸前開說
    明，抗告人之抗告已非合法，原裁定法院自應以裁定駁回抗
    告人之抗告，故原裁定法院於96年4 月16日所為駁回抗告之
    裁定，核無不合。且抗告人因逾不變期間始提出抗告，故原
    裁定法院僅得就程序事項為裁定，而不得審酌實體法律關係
    ，抗告人認原裁定法院未審酌實體法律關係而有不當云云，
    尚有誤會，並無可採。是原裁定法院以抗告逾10日法定不變
    期間，抗告人之抗告不合法，並據以裁定駁回其抗告，核無
    不合，抗告人提起本件抗告請求廢棄原裁定，不能認為有理
    由，抗告應予駁回。
四、依民事訴訟法第495 條之1 、第442 條第1 項、第95條、第
    78條，裁定如主文。
中　　華　　民　　國　　96　　年　　7 　　月　　19　　日
                  民事第二庭    審判長法  官　阮世賢
                                      法  官  吳思怡
                                      法  官　楊文廣
上正本證明與原本無異。
不得抗告。
                                      書記官　顏子仁
中　　華　　民　　國　　96　　年　　7 　　月　　19　　日
